臺灣苗栗地方法院刑事判決　　　　　　　　94年度易字第43號
公　訴　人　臺灣苗栗地方法院檢察署檢察官
被　　　告　乙○○
上列被告因竊盜案件，經檢察官提起公訴（93年度偵字第4349號）
，本院合議庭裁定以簡式審判程序判決如下：
    主  文
乙○○連續攜帶兇器竊盜未遂，累犯，處有期徒刑捌月。
扣案之T型扳手、六角扳手及平口鉗各壹支均沒收。
    事  實
一、乙○○素行不佳，曾犯有下列之案件，或構成累犯，或尚未
    執行，或尚在審理中：
（1）於民國（下同）90年12月17日因違反槍砲彈藥刀械管制條
     例及侵占案件，經台灣新竹地方法院判分別處有期徒刑3
     月，併科罰金2 萬元（槍砲部分）、罰金3 千元（侵占部
     分），於91年1 月14日判決確定，有期徒刑部分於91年8
     月14日執行完畢；併科罰金及罰金部分，均易服勞役共24
     日，自91年8 月15日接續執行，於91年9 月7 日執行完畢
     ，並於91年9 月8 日出監（有期徒刑執行完畢部分，對本
     案而言構成累犯）。
（2）乙○○又曾於92年9 月15日因犯竊盜案件，經台灣新竹地
     方法院於93年11月24日，以93年度易字第366 號判處有期
     徒刑5 月，於93年12月21日判決確定（尚未執行）。
（3）乙○○又曾於下列時、地，竊取他人車輛：93年9 月21
     日22時許，在新竹市○區○○路2 段10巷內，竊取車號HY-
     527 0 號自用小貨車，93年10月11日20時許，在苗栗縣
     頭屋鄉○○村○○街44巷1 號旁，竊取車號487-QP自用大
     貨車，93年10月24日23時許，在苗栗縣造橋鄉造橋村1
     鄰老庄63號前，竊取車號LZ-4235 號自用小貨車，經台灣
     新竹地方法院檢察署檢察官於93年11月20日以93年度偵字
     第5256號、第5539號，向台灣新竹地方法院起訴，並於93
     年12月7 日繫屬於該院（目前尚在台灣新竹地方法院93年
     度易字第687 號審理中）。
二、乙○○猶不知悔改，於93年12月3 日凌晨3 時10分許，與不
    知情之友人柯其昌、吳明峰步行經過苗栗縣竹南鎮○○里○
    ○街35號附近時，乙○○因突然想到深夜無交通工具返回新
    竹，竟臨時起意，冀竊取路旁停放之自用小客車作為代步之
    交通工具，旋即基於意圖為自己不法所有之概括犯意，先持
    其隨身攜帶在客觀上足供兇器使用之T 型扳手1 支，走到苗
    栗縣竹南鎮○○里○○街35號前，企圖以該支扳手開啟李劉
    麗華所有而由其夫甲○○所使用，停放在該處之車號KV-756
    8 號自用小客車左前車門，直到撬壞該車門鎖（毀損部分未
    據告訴）仍無法開啟始罷手而未竊盜得手，乙○○轉身走至
    對面林玟妗所停放之車號9717-HL 號自用小客車駕駛座車門
    旁，持該支T 型扳手，以同一手法，準備竊取林玟妗所有之
    上開自用小客車時，適為苗栗縣警察局竹南分局竹南派出所
    巡邏員警所發現，乙○○見警方出現，立即將手中T 型扳手
    丟棄在該車車底下而未竊盜得手，並拔腿逃離現場，員警緊
    追在後，追至同鎮○○街25巷與崇明路口時，終將乙○○逮
    捕，警方除在該路口扣得乙○○所有之毒品海洛因1 包及安
    非他命吸食器玻璃頭1 個（涉犯毒品部分，由本院另案審理
    中）外，並在乙○○身上起出準備供行竊用之六角扳手、平
    口鉗各1 支，及在車號9717-HL 號自用小客車車底下，扣得
    遭乙○○丟棄之T 型扳手1 支。
三、案經苗栗縣警察局竹南分局報請臺灣苗栗地方法院檢察署檢
    察官偵查起訴。
    理  由
一、右揭事實，業據被告乙○○向本院供認不諱，而被告乙○○
    著手竊取之車號KV-7568 號自用小客車左前車門鎖，確遭其
    以T 型扳手撬壞乙節，亦據該車車主李劉麗華之夫甲○○於
    警詢時陳述屬實。另與被告乙○○同行之不知情友人柯其昌
    、吳明峰二人於警詢時亦均證稱：有看見被告乙○○將手中
    之行竊工具扳手1 支，丟棄在路邊車子底下等語明確。此外
    復有車號KV-7568 號自用小客車之車籍作業系統- 查詢認可
    資料1 紙、車號9717-HL 自用小客車之行車執照影本1 紙、
    現場照片6 幀在卷足憑，及被告乙○○所有之行竊工具T 型
    扳手、六角扳手、平口鉗各1 支，扣案足資佐證。是被告乙
    ○○上開自白，與事實相符。事證明確，被告乙○○之竊盜
    犯行，洵堪認定，應依法論科。
二、核被告乙○○所為，係犯刑法第321 條第2 項、第1 項第3
    款之攜帶兇器竊盜未遂罪。被告乙○○兩次竊盜均未得手，
    依刑法第26條前段之規定減輕其刑。被告乙○○先後二次竊
    盜犯行，時間緊接，所犯罪名之構成要件相同，顯係基於概
    括犯意反覆為之，應依連續犯之規定論以一罪，並依法加重
    其刑。查被告乙○○曾於90年12月17日因違反槍砲彈藥刀械
    管制條例及侵占案件，經台灣新竹地方法院判分別處有期徒
    刑3 月，併科罰金2 萬元（槍砲部分）、罰金3 千元（侵占
    部分），於91年1 月14日判決確定，有期徒刑部分於91 年8
    月14日執行完畢，有台灣高等法院被告全國前案紀錄表在卷
    可按，5 年內再犯本件有期徒刑以上刑之罪，為累犯，應依
    刑法第47條之規定，遞加重其刑。被告乙○○有上開加重及
    減輕之事由，依法應先加重後減輕之。爰審酌被告乙○○亦
    曾於92年9 月15日因犯竊盜案件，經台灣新竹地方法院於93
    年11月24日，以93年度易字第366 號判處有期徒刑5 月，於
    93年12月21日判決確定，有上開前科表在卷足憑，不知悔改
    ，一再犯竊盜案件，理應重罰，惟念其犯後能坦白承認，所
    竊取之車輛並未得手等一切情狀，本院並參酌檢察官之具體
    求刑，量處如主文所示之刑，以資懲儆。
三、至扣案之T 型扳手、六角扳手及平口鉗各1 支，均係被告乙
    ○○所有，其中T 型扳手1 支，係供被告乙○○行竊時所用
    之工具，另六角扳手及平口鉗各1 支，則係預備供行竊之工
    具，已據被告乙○○向本院供述甚明，以上扣案物品，均應
    依刑法第38條第1 項第2 款之規定，予以宣告沒收。
四、被告乙○○又曾於下列時、地，竊取他人車輛之犯行：93
    年9 月21日22時許，在新竹市○區○○路2 段10巷內，竊取
    車號HY- 5270號自用小貨車，93年10月11日20時許，在苗
    栗縣頭屋鄉○○村○○街44巷1 號旁，竊取車號487-QP自用
    大貨車，93年10月24日23時許，在苗栗縣造橋鄉造橋村1
    鄰老庄63號前，竊取車號LZ-4235 號自用小貨車。上揭竊盜
    犯行業經台灣新竹地方法院檢察署檢察官於93年11月20日，
    以該署93年度偵字第5256號、第5539號，向台灣新竹地方法
    院起訴，並於93年12月7 日繫屬於該院，目前尚在台灣新竹
    地方法院93年度易字第687 號審理中，有上開前科表足參，
    雖被告乙○○所犯上開3 件竊盜案，台灣新竹地方法院繫屬
    在先，被告乙○○所犯本件之竊盜案，本院雖繫屬在後，然
    因本案被告乙○○先於93年12月8 日向警方供稱：「我因想
    要回新竹卻沒有車子，而臨時起意要偷竊自小客車」等語屬
    實（參見偵查卷第13頁）；續於93年12月3 日向檢察官供稱
    ：「（問：這次你是突然想偷，還是從上次偷就想一直偷下
    去？）我是突然想偷，因為沒有車子，所以想偷車子。」等
    語明確（參見偵查卷第52頁）；又於94年2 月4 日向本院供
    稱：「（問：你在本案跟兩位朋友走路，為何要偷車？）因
    要回家，臨時起意偷。」、「（問：在新竹的案件偷完之後
    ，有無想繼續偷？）沒有。」等語明確（參見本院94年2 月
    4 日準備程序筆錄第2 頁），顯然被告乙○○係因深夜無車
    輛代步始臨時起意犯本案，與之前所犯繫屬在台灣新竹地方
    法院之竊盜案，分屬犯意各別之數罪，無從發生連續犯之裁
    判上一罪關係，本院自得予以審理，附此敘明。
據上論斷，應依刑事訴訟法第273 條之1 第1 項、第299 條第1
項前段，刑法第56條、第321 條第2 項、第1 項第3 款、第26條
前段、第47條、第38條第1 項第2 款，判決如主文。
本案經檢察官黃智勇到庭執行職務。
中　　華　　民　　國　　94　　年　　2　　月　　18　　日
                  刑事第二庭    法　官　柳 章 峰
以上正本與原本無異
如不服本判決應於送達後10日內向本院提出上訴狀
   　　                     　　書記官　歐明秀
中　　華　　民　　國　　94　　年　　2 　　月　　18　　日
附錄本案論罪科刑法條全文
刑法第321條
犯竊盜罪而有左列情形之一者，處6月以上5年以下有期徒刑：
一、於夜間侵入住宅或有人居住之建築物、船艦或隱匿其內而犯之者。
二、毀越門扇、牆垣或其他安全設備而犯之者。
三、攜帶兇器而犯之者。
四、結夥三人以上而犯之者。
五、乘火災、水災或其他災害之際而犯之者。
六、在車站或埠頭而犯之者。
前項之未遂犯罰之。
